臺灣臺南地方法院民事裁定
111年度抗字第71號
抗  告  人  鄭名珍  


相  對  人  林玉崑  
上列當事人間聲請本票裁定強制執行事件，抗告人對於中華民國
111年6月7日本院111年度司票字第1405號裁定不服，提起抗告，
本院裁定如下：
    主  文
抗告駁回。
抗告程序費用新臺幣壹仟元由抗告人負擔。
    理  由
一、抗告意旨略以：相對人持原裁定附表所示之本票（下稱系爭
    本票），向本院聲請本票裁定強制執行，經原裁定准許強制
    執行，惟相對人僅聲請新臺幣（下同）30萬元之本票裁定，
    但原裁定主文不僅漏未確實寫明真正之裁定金額，且原裁定
    附表竟有50萬元及30萬元兩筆金額並列，不僅含混不清且容
    易造成誤解，有違法院威信，爰依法提起抗告，請求廢棄原
    裁定等語。
二、按執票人向本票發票人行使追索權時，得聲請法院裁定後強
    制執行，票據法第123條定有明文。又本票執票人，依票據
    法第123條規定，聲請法院裁定許可對發票人強制執行，係
    屬非訟事件，此項聲請之裁定，及抗告法院之裁定，僅依非
    訟事件程序，以審查強制執行許可與否（最高法院57年台抗
    字第76號判例參照）。易言之，准許本票強制執行之裁定，
    屬非訟事件裁定，為裁定之法院僅就本票為形式上之審查，
　　且抗告法院就本票裁定強制執行事件，亦應僅就形式審查。
三、經查，相對人主張其執有抗告人為發票人，如原裁定所示之
    本票一紙，並免除作成拒絕證書，詎屆期提示未獲付款，依
    票據法第123條聲請裁定許可強制執行等情，已據提出本票
    一紙為證，而依相對人所提出之本票之記載形式上觀察，其
    已具備本票有效要件，原裁定依相對人請求金額予以准許，
    即無不合。抗告意旨固稱原裁定有主文漏未寫明真正裁定金
    額及附表含混不清之違誤云云，惟原裁定主文已明確記載「
    相對人（即抗告人）於如附表所示發票日簽發之本票一紙，
    內載憑票交付聲請人『如附表所示之請求金額，及自如附表
    所示利息起算日起至清償日止，按年息百分之六計算之利息
    ，得為強制執行』」，附表則於票面金額欄列明「500,000元
    」（即抗告人簽發之本票票面金額）、請求金額欄列明「30
    0,000元」（即相對人請求之金額），並無抗告人所稱原裁
    定有含混不清，容易造成誤解之情事，此外，抗告人未說明
    或提出系爭本票形式上未符合強制執行之意見及相關證據。
    從而，抗告人執前揭理由提起抗告指摘原裁定不當，求予廢
    棄，為無理由，應予駁回。
四、按非訟事件，依法應由關係人負擔費用者，法院裁定命關係
    人負擔時，應一併確定其數額；非訟事件程序費用之負擔，
    有相對人者，準用民事訴訟法有關訴訟費用之規定，非訟事
    件法第24條第1項及同法第21條第2項分別定有明文。本件抗
    告既經駁回，依上開規定，本院應予確定訴訟費用額。經核
    本件非訟事件程序費用額為1,000元（即抗告費），本件抗
    告無理由，自應由抗告人負擔，爰裁定如主文第2項所示。
五、據上論結，本件抗告為無理由，依非訟事件法第46條、第21
    條第2項、第24條第1項，民事訴訟法第495條之1第1項、第4
    49條第1項、第78條，裁定如主文。　
中　　華　　民　　國　　111 　年　　7 　　月　　11　　日
                     民事第三庭   法　官　童來好
以上正本證明與原本無異
本裁定除以適用法規顯有錯誤為理由，不得再抗告。如提起再抗
告，應於收受後 10 日內委任律師為訴訟代理人向本院提出再抗
告狀，並繳納再抗告費新台幣 1,000 元。
中　　華　　民　　國　　111 　年　　7 　　月　　11　　日
                                  書記官　郭倢妮